DIEGO ALONSO ARIAS HERNANDEZ

Administrador de sistemas informatios Especialista en gerencia estrategica de proyectos

PROFILE

Desarrollador full stack con más de 10 años de experiencia en creación de aplicaciones web bajo el entorno ASP.NET, javascript y angular, con amplia experiencia en bases de datos Postgresql y Oracle, Apasionado por el desarrollo de aplicaciones eficientes con grandes volúmenes de datos y alta concurrencia, con gran habilidad para realizar software pensado en el usuario final con interfaces intuitivas, amigables y fáciles de usar.

Profesional amante de los retos y el nuevo conocimiento, con alta capacidad de aprendizaje, mente creativa, responsabilidad, actitud de investigación y capacidad de trabajo en equipo, lo cual repercute en cumplimiento de objetivos eficientes, oportunos y con alta calidad.

CONTACT

C.C. 75.099.975 T.P. 17105018910 CLD daarias88@gmail.com(+57) 3104460840 (+57)368966136 Cra 23 # 40 - 99 Apto 504 Manizales

PERSONAL SKILLS

- Capacidad de liderazgo y trabajo en equipo.
- Orientación a cumplimiento de metas y objetivos
- Alta capacidad de resolución de problemas.
- Pensamiento critico, analítico e innovador para la toma de decisiones.
- Competente para enfrentar retos.

EDUCATION

Administrador de sistemas informaticos - 2006

Universidad Nacional de Colombia

Especialista en gerencia de proyectos - 2012

Universidad Nacional de Colombia

LANGUANGES

Ingles ★★★★ Español ★★★★

SKILLS

ASP.NET
Oracle
Postgresql
Angular
Javascript
Html - css

DIEGO ALONSO ARIAS HERNANDEZ

Administrador de sistemas informatios Especialista en gerencia estrategica de proyectos

EXPERIENCE

Freelance developer 2006 - 2007

Desarrollo de aplicaciones con php y base de datos Postgresql.

Caldas University 2007 - 2019

Ingeniero de soporte y desarrollo:

- Desarrollador Full Stack bajo los lenguajes de desarrollo ASP clásico, ASP.NET, ASP Entity framework, ASP.NET core, javascript y angular, conectados con bases de datos Postgresql y Oracle.
- Administrar, mantener, mejorar y dar soporte a los diferentes sistemas de información institucionales.

Logros principales:

- Realización de tunning and performance al diseño de las aplicaciones institucionales, permitiendo aumentar la concurrencia en 622%.
- Desarrollo full stack del modulo de labor académica. Esta aplicación permite integrar información de 4 bases de datos diferentes, para evaluar el cumplimiento de la carga laboral para los docentes de la universidad.
- Desarrollo full stack del sistema de gestión documental para matricula de nuevos estudiantes. La herramienta permite realizar la carga de archivos de matricula de los nuevos estudiantes de la universidad, los cuales son evaluados por un staff experto para continuar con su proceso de matricula.
- Desarrollo full stack del sistema de información de banco de proveedores. Esta aplicación permite a los diferentes contratistas de la universidad -naturales y jurídicos- cargar los documentos de su hoja de vida en los servidores institucionales, permitiendo llevar una administración automatizada de su hoja de vida. En los primeros 2 meses de funcionamiento esta herramienta permitió la carga de 7.500 contratistas, esto se traduce en 37.500 documentos aproximadamente.
- Desarrollo full stack del sistema de inscripción en linea de cursos. Permite a los estudiantes antiguos realizar la inscripción en linea de materias, esta aplicación maneja una concurrencia alta y una considerable transaccionalidad en la base de datos.

DIEGO ALONSO ARIAS HERNANDEZ

Administrador de sistemas informatios Especialista en gerencia estrategica de proyectos

EXPERIENCE

Otros logros obtenidos:

- Desarrollo del modulo para graduaciones y gestión de deudas.
- Desarrollo del modulo para calculo de matricula financiera del estudiantado.
- Desarrollo del modulo para creación de actividades académicas.
- Desarrollo del modulo para reingresos y reservas de cupo.
- Desarrollo del modulo de facturación electrónica

Entelgy Agosto 2019 - Hoy

Consultor técnico

• Crear y ejecutar consultas eficientes para extraer altos volumenes de datos y eventualmente ser migrados a la herramienta Oracle Peoplesoft

Para todos los efectos legales, hago constar que la información suministrada en la hoja de vida es totalmente cierta (Art. 62, numeral 1. Código Sustantivo de Trabajo) y puede ser verificable a cabalidad

Diego Alonso Arias Hernandez

CC. 75 .099.975 Manizales